臺灣高等法院刑事判決　　　　　　　　　　　　　　九十三年度上易字第四二二號
　　上　訴　人　臺灣基隆地方法院檢察署檢察官
　　上　訴　人
　　即　被　告　乙○○
右上訴人因被告傷害案件，不服臺灣基隆地方法院九十二年度易字第三０七號，中華
民國九十三年一月三十日第一審判決（起訴案號：臺灣基隆地方法院檢察署九十二年
度偵字第三七五０號），提起上訴，本院判決如左：
    主  文
上訴駁回。
乙○○緩刑參年。
    事  實
一、乙○○於九十二年八月三日二十三時四十分左右，手持酒瓶騎乘車號ＬＯＷ〡六
    九三號機車，途經台北縣瑞芳鎮○○路三十五之五號前，衝撞適經該處由丙○○
    所騎乘附載陳佳慧之車號ＡＲＷ〡八０七號機車，致丙○○、陳佳慧人車倒地（
    未受傷），乙○○憤以酒瓶砸向丙○○，未中，丙○○欲上前詢問原因，乙○○
    竟基於傷害之犯意，旋即以己有之鑰匙刺向丙○○，致丙○○受有右耳不規則撕
    裂傷併軟骨骨折、右頸深撕裂傷併肌肉部分撕裂、左手腕撕裂傷及右後背表淺擦
    傷等傷害。
二、案經被害人丙○○訴由台北縣政府警察局瑞芳分局報告台灣基隆地方法院檢察署
    檢察官偵查起訴。
    理  由
一、訊據上訴人即被告乙○○矢口否認右揭犯行，並辯稱：伊是騎車與丙○○機車發
    生擦撞而跌倒，並未打人，伊身體殘障如何能打人等語。
二、經查：
  (一)、右揭事實，業據告訴人丙○○指訴綦詳，核與目擊證人陳佳慧供證：「當時他
      是騎機車，車號我不清楚。對方是先拿酒瓶打丙○○，後來是拿鑰匙剌丙○○
      」、「我們車子倒了，他就過來打丙○○。」（見偵卷第十二頁、第十九頁反
      面）情節相符，而告訴人身體受傷，復有診斷證明書乙紙附卷可稽。
  (二)、依卷存告訴人丙○○之診斷證明書所載傷勢觀之，傷口共有「右耳不規則撕裂
      傷併軟骨骨折」、「右頸深撕裂傷併肌肉部分撕裂」、「左手腕撕裂傷」、「
      右後背表淺擦傷」等共四處，分佈在頭、頸、手及背部，尤以頸部深撕裂傷，
      更足顯示其係遭硬物剌傷所致，益足顯示被告有持鑰匙傷人之事實。又被告尚
      能騎機車並非雙手皆成殘，是其仍有持物攻擊他人之能力。
  (三)、至被告所舉證人甲○○於本院審理時到庭作證雖先供稱有看到被告機車相撞，
      未看到吵架，然經檢察官反詰問時供稱：「我不認識被告，發生車禍那天沒有
      人問我名字、地址。當天也沒有人跟我交談。我當場也沒有看到被告臉，因為
      我戴安全帽。」（見本院審判筆錄），則其如何能看到被告機車與人相撞，是
      其證詞前後矛盾，殊有瑕疵可指，自不足為有利被告之證據。
  綜上，本件事證明確，被告上開所辯，無非事後卸責之詞，不足採信，其之犯行堪
  以認定，應依法論科。
二、核被告所為，係犯刑法第二百七十七條第一項之傷害罪。原審審酌被告僅因細故
    ，即持物傷害他人身體，事後一再飾詞卸責，未見悔意等一切情狀，依刑法第二
    百七十七條第一項、第四十一條第一項、罰金罰鍰提高標準條例第一條前段、第
    二條，量處被告有期徒刑三月，並諭知易科罰金折算標準，以示懲儆。認事用法
    及量刑均無不合，檢察官上訴意旨指摘原審量刑過輕，被告上訴否認犯罪，均應
    認無理由，予以駁回。惟查被告未曾受有期徒以上刑之宣告，有本院被告全國前
    案紀錄表在卷可稽，斟酌其已與被害人達成和解賠償損害，有和解書在卷可佐，
    經右刑之宣告後，應知警惕而無再犯之虞，本院認暫不執行其刑為當，爰併宣告
    緩刑三年，用啟自新。
據上論斷，應依刑事訴訟法第三百六十八條、刑法第七十四條第一項，判決如主文。
本案經檢察官陳維練到庭執行職務。
中　　　華　　　民　　　國　　九十三　　年　　　四　　　月　　二十二　　日
                              臺灣高等法院刑事第一庭
                                  審判長法  官  李　相　助
                                        法  官  黃　聰　明
                                        法  官  楊　貴　雄
右正本證明與原本無異。
不得上訴。
                                        書記官  林　淑　貞
中　　　華　　　民　　　國　　九十三　　年　　　四　　　月　　二十三　　日
附錄：本案論罪科刑法條全文
中華民國刑法第二百七十七條第一項
傷害人之身體或健康者，處三年以下有期徒刑、拘役或一千元以下罰金。
